Finding Aid for the Paul Friedländer Papers, 1848-1976 LSC.1551
UCLA Library Special Collections
- Offprints and pamphlets from the Friedländer library
  - Calogero, Guido, "L'autenticità dell 'Ipparco' Platonico" Annali della R. Scuola normale superiore di Pisa ser. 2 vol.7.1,., 1938; 659.; pp.1-27 (Offprint, inscribed by A.V.). (Box 19)
    Manuscript enclosure removed to Correspondence, Calogero, G., to Paul Friedländer, September 11, 1938.
  - Capelle, W., "Das erste Fragment des Herakleitos" Hermes 59,., 1924; 660.; pp.190-203 (Offprint, inscribed). (Box 19)
  - Capelle, W, "Das Proömium der Meteorologie" Hermes 47,., 1912; 661.; pp.514-535 (Offprint; marked; ex-libris K. Praechter). (Box 19)
  - Capelle, Wilhelm, "Der Physiker Arrian und Poseidonios" Hermes, 40,., 1905; 662.; pp.614-635 (Offprint, inscribed to Praechter). (Box 19)
  - Capelle, W., "Heracliteum" Hermes 59,., 1924; 663.; pp.121-123 (Offprint). (Box 19)
  - Capelle, Wilhelm, "Organisation wissenschaftlicher Forschung in der Antike" s.l. s.a., 664.; pp.34-49 (Offprint; inscribed; annotated). (Box 19)
  - Capelle, Wilhelm, "?E?APSIOS -- METAPSIOS" Philologus 71., 665.; pp.449-456 (Offprint). (Box 19)
  - Capelle, W., "Zur hippokratischen Frage" Hermes 57,., 1922; 666.; pp.247-265 (Offprint, inscribed; marked). (Box 19)
  - Caplan, Harry, "Classical Rhetoric and the Mediaeval Theory of Preaching" Classical Philology 28,., 1933; 667.; pp.73-96 (Offprint). (Box 19)
  - Caplan, Harry, "The Four Senses of Scriptural Interpretation and the Mediaeval Theory of Preaching" Speculum 4,., 1929; 668.; pp.282-290 (Offprint). (Box 19)
  - Caplan, Harry, review: Ch.-M. Charland, Artes Praedicandi. Speculum 13,., 1938; 669.; pp.352-354 (Offprint, inscribed to PF). (Box 19)
  - Carlozzo, Giuseppe, "L'uso dell'ablativo assoluto in Lucrezio" Pan: Studi dell'Istituto di Filologia Latina 4,., 1976; 670.; pp.21-49 (Offprint). (Box 19)
  - [Catholic Church.] "Responsoria secundi Nocturni," unbound., 671.; (4pp., 1 leaf). (Box 19)
  - [Catholic Church.] "Venite exsultemus" et "Te Deum," unbound, uncut gathering., 672.; (8pp., 1 leaf). (Box 19)
  - Cherniss, Harold, "Notes on Plutarch's De facie in orbe Lunae" Classical Philology 46,., 1951; 673.; pp.137-158 (Offprint, inscribed to PF). (Box 19)
  - Cherniss, Harold, "Plato as Mathematician" Review of Metaphysics 4,., March 1951; 674.; pp.395-425 (Offprint, inscribed; annotated). (Box 19)
  - Cherniss, Harold, review: A. Cameron, "The Pythagorean Background of the Theory of Recollection." American Journal of Philology 61,., 1940; 675.; pp.359-365 (Offprint). (Box 19)
  - Cherniss, Harold, review: E. Dupréel, "Les Sophistes: Protagoras, Gorgias, Prodicus, Hippias." American Journal of Philology 73,., April 1952; 676.; pp.199-207 (Offprint, marked). (Box 19)
  - Cherniss, Harold, review: H. Herter, Platons Akademie. Classical Philology 43,., 1948; 677.; pp.130-132 (Offprint, inscribed to P[F]). (Box 19)
  - Cherniss, Harold, review: P. Louis, Albinos, Epitomé, American Journal of Philology 70,., January 1949; 678.; pp.76-80 (Offprint, inscribed to P[F]; annotated). (Box 19)
  - Cherniss, Harold, review: G. Müller, Studien zu den platonischen Nomoi. Gnomon 25,., 1953; 679.; pp.367-379 (Offprint; marked). (Box 19)
  - Cherniss, Harold, review: W. Schadewaldt, Homer und die homerische Frage; K. Reinhardt, Das Parisurteil. American Journal of Philology 61,., 1940; 680.; pp.111-114 (Offprint). (Box 19)
  - Cherniss, Harold, review: P. Shorey, Ancient and Modern. American Journal of Philology 60,., 1939; 681.; pp.503-505 (Offprint). (Box 19)
  - Cherniss, Harold, review: H. Strohm, Untersuchungen zur Entwicklungsgeschichte der aristotelischen Meteorologie. American Journal of Philology 57,., 1936; 682.; pp.371-374 (Offprint). (Box 19)
  - Cherniss, Harold, review: C.J. de Vogel, "Een Keerpunt in Plato's Denken." American Journal of Philology 59,., 1938; 683.; pp.237-240 (Offprint). (Box 19)
  - Cherniss, Harold/Fontenrose, Joseph, review: Phyllobolia für Peter von der Mühll. American Journal of Philology 71,., 1950; 684.; pp.83-90 (Offprint, inscribed by HC). (Box 19)
  - Christ, Wilhelm, Der accentuirte Satzschluss in der griechischen Prosa vom IV bis XVI Jahrhundert. Nachgewiesen von Wilhelm Meyer, Göttingen: Commissionsverlag der Deuerlich'schen Buchhandlung,., 1891; 685.; (Pamphlet; marked). (Box 19)
  - Christ, W., "Der Aetna in der griechischen Poesie" Sitzungsberichte der philos.-philol. u. histor. Classe der k. bayer. Akademie d. Wiss. Heft 3., 1888; 686.; pp.349-398 (Offprint). (Box 19)
  - Christ, W., Zur Chronologie des altgriechischen Epos, München: Akademische Buchdruckerei,., 1884; 687.; (Offprint; inscribed to Gustav Henrichs; annotated: autograph review by Henrichs removed to box 4 [Unbound Manuscripts]). (Box 19)
  - Clapp, Edward Bull, "Hiatus in Greek Melic Poetry" University of California Publications, Classical Philology 1.1,., 1904; 688.; pp.1-34 (reprint; unopened). (Box 19)
  - Clark, Charlotte R., "Egyptian Granular [Ptolemaic] Jewelry" Bulletin of the Metropolitan Museum of Art 23.10,., October 1928; 689.; pp.249-253 (Whole number). (Box 19)
  - Clement, Paul A., "A Greek Vase and Restorer's Work" Los Angeles County Museum, Bulletin of the Arts Division 9.3,., 1957; 690.; (Whole number, inscribed). (Box 19)
  - Clement, Paul A., "A Note on the Thessalian Cult of Enodia" Hesperia 8,., 1939; 691.; pp.-- (Offprint). (Box 19)
  - Clement, Paul A. "Chronological Notes on the Issues of Several Greek Mints" American Journal of Philology 62,., 1941; 692.; pp.157-168 (Offprint). (Box 19)
  - Clement, Paul A., "Geryon and Others in Los Angeles" Hesperia 24.1,., 1955; 693.; pp.1-24, plates 1-12 (Offprint, inscribed). (Box 19)
  - Clement, Paul A., "Isthmia Excavations, .", 1970; 694.; (Mimeograph). (Box 19)
  - Clement, Paul A., "The Recovery of Helen" Hesperia 27,., 1958; 695.; pp.48-73 (Offprint, inscribed to PF). (Box 19)
  - Clement, Paul A., "Three Ewers from Siyalk in Persia" in Los Angeles County Museum Bulletin of the Art Division 6,., Summer 1954; 696.; pp.16-24 (Whole number, pp.1-36; inscribed). (Box 19)
  - Clement, Paul A., review: B.D. Meritt, The Athenian Year. American Journal of Archaeology 69,., 1965; 697.; pp.192-196 (Offprint; corrected). (Box 19)
  - Clement, Paul A., review: W. Otto, Handbuch der Archäologie VI. 1. American Journal of Philology 60,., 1939; 698.; pp.138-139 (Offprint). (Box 19)
  - Clement, Paul A., review: David M. Robinson/J. W. Graham, Excavations at Olynthus, part 8, L'Antiquité classique 8,., 1939; 699.; pp.474-477 (Offprint). (Box 19)
  - Clement, Paul A., review: H. Winterscheidt, Aigina. American Journal of Philology 62, s.a., 700.; p.-- (Offprint). (Box 19)
  - Conrad, Clinton C., "On Terence, Adelphoe 511-516" University of California Publications in Classical Philology 2, 1916., 701.; pp.291-303 (reprint). (Box 19)
  - Conze, A., "Eine griechische Stadt" Jahrbuch des kaiserlich deutschen Archäologischen Institutes 25,, I., 1910; 702.; pp.1-8, pl. I-II (Offprint; minor note). (Box 19)
  - Coppola, Goffredo, "Poeti e Telchini" Studi italiani di filologia classica n.s. 10.4,., 1933; 703.; pp.327-338 (Offprint). (Box 19)
  - Corssen, Peter, "Das Osterfest" Neue Jahrbücher für das klassische Altertum Geschichte und deutsche Literatur 39,., 1917; 704.; pp.170-189 (Offprint). (Box 19)
  - Corssen, Peter, "Der Altar des unbekannten Gottes" Zeitschrift für die neutestamentliche Wissenschaft und die Kunde des Urchristentums 14,., 1913; 705.; pp.309-323 (Offprint; annotated). (Box 19)
  - Crawford, O.C., "Laudatio funebris" Classical Journal 37,., October 1941; 706.; pp.17-27 (Offprint, inscribed). (Box 19)
  - Curtius, Ernst Robert, "Pontigny.", 707.; (Proof, October 17, 1922) (box --). (Box 19)
  - Curtius, Ludwig, "Bronzen aus der Sammlung Goethes" Mitteilungen des Deutschen Archäologischen Instituts 45,., 1930; 708.; pp.1-28, plates 1-23. (Box 19)
    (Offprint: removed to Offprints, Neugebauer, K.A., "Der Jupiter von Freienwalde."
  - Curtius, Ludwig, Die kulturelle Bedeutung des modemen Italien, Frankfurt am Main: Verlag der deutsch-italienischen Handelskammer,., 1929; 709.; (Pamphlet). (Box 19)
  - Curtius, Ludwig, "Franz Boll" Neue Heidelberger Jahrbücher,., 1925; 710.; pp.1-10 (Offprint, inscribed). (Box 19)
  - Curtius, Ludwig, "Georg Karo zum sechzigsten Geburtstag" Münchner Neueste Nachrichten,., January 11, 1932; 711.; p.[1] (Cutting, inscribed). (Box 19)
  - Curtius, Ludwig, "Hermeneutische Miszellen" [Festschrift für P. Arndt]., 712.; pp.36-47, 138 (Offprint, inscribed; annotated). (Box 19)
  - Curtius, Ludwig, "Ikonographische Beiträge zum Porträt der römischen Republik und der julisch-claudischen Familie I-III" Mitteilungen des Deutschen Archäologischen Instituts 47,., 1932; 713.; pp.202-268. Plates 47-70 (offprint), with four printed enclosures (Box 19)
  - Curtius, Ludwig, "Ikonographische Beiträge zum Porträt der römischen Republik und der julisch-claudischen Familie VI" Mitteilungen des Deutschen Archäologischen Instituts 49,., 1934; 714.; pp.119-156. Plates 6-9 (offprint; inscribed). (Box 19)
  - Curtius, Ludwig, "Ikonographische Beiträge zum Porträt der römischen Republik und der julisch-claudischen Familie VII-VIII" Mitteilungen des Deutschen Archäologischen Instituts 50,., 1935; 715.; pp.260-320. Plates 29-62 (offprint, inscribed to PF). (Box 19)
  - Curtius, Ludwig, "Mater Matuta" Mitteilungen des Deutschen Archäologischen Instituts, Römische Abteilung 38/39,., 1923/24; 716.; pp.479-489 (Offprint, inscribed). (Box 19)
  - Curtius, Ludwig, "Neu aufgefundenes Fragment des Lukian" Der Verleger von Morgan heraus. W. Tiemann, Rome., 1930; 717.; (Offprint) (box 1). (Box 19)
  - Curtius, Ludwig, "P.P. Rubens, Odysseus auf der Insel der Phäaken. Florence, Palazzo Pitti" Buch des Dankes für Hans Carossa., 718.; pp.78-84, foldout plate (Offprint). (Box 19)
  - Curtius, Ludwig, "Poenitenti" Festschrift für James Loeb, München: F. Bruckmann A.-G., s.a., 719.; pp.53-62 (Offprint). (Box 19)
  - Curtius, Ludwig, "Republikanisches Pilasterkapitell in Rom" Mitteilungen des deutschen Archäologischen Institute, Römische Abteilung 49,., 1934; 720.; pp.222-316. Plates 18-19 (offprint, inscribed to PF). (Box 19)
  - Another copy., 721.; (Offprint, inscribed; annotation). (Box 19)
  - Curtius, Ludwig, "Zum Sarkophag von Torre Nova" Athenische Mitteilungen 48,., 1923; 722.; pp.31-51. Plates 1-3 (offprint, inscribed; annotation). (Box 19)
  - Curtius, Ludwig, review: E. Kjellberg, Studien zu den attischen Reliefs des V Jahr. v. Chr., Deutsche Literaturzeitung,., 1927; 723.; cc. 407-416 (Offprint). (Box 19)
  - Cyzevskyj, D., "Literarische Lesefrüchte IV" Festschrift für Slavische Philologie 13.1/2,., 1936; 724.; pp.51-76 (Offprint; inscribed; annotated). (Box 19)
  - D., A., "Hermann Usener" Archiv für Religionswissenschaft 8,., 1905; 725.; pp.1-11 (Offprint, inscribed) (box 8, removed from Spitzer file). (Box 20)
  - Dahlmann, Hellfried, "Sallusts politische Briefe" Hermes 69,., 1934; 726.; pp.380-389 (Offprint, inscribed). (Box 20)
  - Dahlmann, Hellfried, "Velleiana" Hermes 68,., 1933; 727.; pp.126-127 (Offprint, inscribed). (Box 20)
  - Dahms, Rudolf, Curae Hirtianae, Berlin: Weidmannsche Buchhandlung,., 1906; 728.; (Pamphlet). (Box 20)
  - Dahms, Rudolf, Philologische Studien zur Wortbedeutung bei Homer, Berlin: E. Gaertners Verlagsbuchhandlung,., 1884; 729.; (Pamphlet "Ex.-Legato Maximiliani C.P. Schmidt; minor annotation). (Box 20)
  - De Groot, A.W., "Structural Linguistics and Syntactic Laws" Word 5,., April 1949; 730.; pp.1-12 (Offprint, inscribed to PF; corrected). (Box 20)
  - De Groot, A.W., "The History of Latin Grammar" Studia Varia Carolo Guilielmo Vollgraff a Discipulis Oblata, Amsterdam., 1948; 731.; pp.65-74 (Offprint, inscribed to PF; annotated). (Box 20)
  - Debrunner, Albert, ENI als Kopula - eine Nachprüfung" Museum Helveticum 11,., 1954; 732.; pp.57-64 (Offprint). (Box 20)
  - Debrunner, Albert, Zu den konsonantischen io-Präsentien im Griechischen, Inaugural-Dissertation, Strassburg: Verlag von Karl J. Trübner,., 1907; 733.; (Pamphlet). (Box 20)
  - ?EFNEP, MIXAH?, GE? ?ONIKH BIB?IOTHKH: H X? ?PIE THE TSAK?NIAE, ATNAI: GAMBETTA & G ?A? ST?NOE,., 1922; 734.; (Pamphlet, inscribed to PF). (Box 20)
  - Defner, Mich., Grässe, Wünsche, Versluchungen, Schwüre und Lieder der Zakonen, Athens., 1922; 735.; (Pamphlet, inscribed to PF). (Box 20)
  - Degering, H., "Ueber ein Bruchstück einer Plautushandschrift des vierten Jahrhunderts" Sitzungsberichte der preussischen Akademie der Wissenschaften XXVI-XXIX., 1919; 736.; pp.468-76, 497-503, with plate (Whole number). (Box 20)
  - Deichgräber, Karl, "Hesiod Theogonie 80-103" ca,., 1947; 737.; pp.1-6 (Offprint, unopened). (Box 20)
    Removed to correspondence, Deichgräber, Karl, to [Paul] Friedländer, s.a. Autograph postcard signed.
  - Deichgräber, Karl, rev.: E. Bethe, Der homerische Apollonhymnos und das Prooimion, Deutsche Literaturzeitung., December 20, 1931; 738.; cc. 2415-2419 (Offprint). (Box 20)
  - Delbrueck, R., "Zwei Porträts" Jahrbuch des deutschen archälogischen Instituts 40,., 1925; 739.; pp.8-15, plates 2-5 (Offprint). (Box 20)
  - Deubner, Ludwig, "Der Pharmakos von Abdera" Studi italiani di filologia classica n.s. 11,., 1934; 740.; pp.185-192 (Offprint; marked). (Box 20)
  - Deubner, Ludwig, "Die viersaitige Leier" Athenische Mitteilungen 54,., 1929; 741.; pp.194-200 (Offprint). (Box 20)
  - Deubner, Ludwig, "Dumopireti" Jahrbuch des deutschen archäologischen Instituts 44,., 1929; 742.; pp.132-136 (Offprint). (Box 20)
  - Deubner, Ludwig, "Ein Stilprinzip hellenistischer Dichtkunst" Neue Jahrbücher,., 1921; 743.; pp.361-378 (Offprint, inscribed; marked). (Box 20)
  - Deubner, Ludwig, "Eine unbekannte Ara Pacis" s.l. s.a., 744.; pp.37-42, plates 25-26 (Offprint). (Box 20)
  - Deubner, Ludwig, "Fleece" Hasting's Encyclopaedia of Religion., 745.; pp.51-52 (Offprint; inscribed). (Box 20)
  - Deubner, Ludwig, "Lupercalia" Archiv für Religionswissenschaft 13, s.a., 746.; pp.481-508 (Offprint). (Box 20)
  - Deubner, Ludwig, "Mater Matuta?" Mitteilungen des deutschen archäologischen Instituts, Römische Abteilung 40,., 1925; 747.; pp.281-288. Plate 11 (offprint). (Box 20)
  - Deubner, Ludwig, "p?OI?FESIA" Athenische Mitteilungen 37,., 1912; 748.; pp.180-182 (Offprint). (Box 20)
  - Deubner, Ludwig, "Zur Entwicklungsgeschichte der altrömischen Religion" Neue Jahrbücher für das klassische Altertum Geschichte und deutsche Literatur 27,., 1911; 749.; pp.321-335 (Offprint). (Box 20)
  - Deubner, Ludwig, "Zur losage" Philologus 64., 750.; pp.483-492 (Offprint, annotated). (Box 20)
  - Deutsch, Monroe E., "The Plot to Murder Caesar on the Bridge" University of California Publications in Classical Philology 2,., January 28, 1916; 751.; pp.267-278 (Offprint; unopened). (Box 20)
  - Devoto, Giacomo, "Tendenze fonetiche etrusche attraverso gli imprestiti dal greco" Studi Etruschi 1,., 1927; 752.; pp.255-287 (Offprint, bound with Clemente Merlo, "Voci greche in veste Etrusca" ibid. pp.289-290; Giorgio Pasquali, "Acheruns, Acheruntis"ibid. pp.291-301. (Box 20)
  - Diehl, Ernst, "Zu den neuen Acta Ludorum Saecularium Septimorum des Jahres 204 n. Chr." Sitzungsberichte der preussischen Akademie der Wissenschaften, Phil.-hist. Klasse XXVI., 1932; 753.; pp.1-32 (Offprint, inscribed). (Box 20)
  - [Diels, Hermann] "Diels, Vorlesung über Herodot.", 754.; (With map). (Box 20)
  - Dieterich, Albrecht, "Euripides" Pauly-Wissowa's Realencyclopädie der classischen Altertumswissenschaft 6,., 1905; 755.; cc. 1-40 (Offprint). (Box 20)
  - Dieterich, Albrecht, "Schlafscenen auf der attischen Bühne" Rheinsiches Museum für Philologie 46, s.a., 756.; pp.25-46 (Offprint). (Box 20)
  - Dietze, Johannes, "Zur kyklischen Theogonie" Rheinisches Museum für Philologie 69,., 1914; 757.; pp.522-537 (Offprint; annotated). (Box 20)
  - Diller, H., review: F. Schwenn, Die Tlieogonie des Hesiodos; F. Fischer, Nereiden und Okeaniden in Hesiods Theogonie. Gnomon 12,., 1936; 758.; pp.235-246 (Offprint, inscribed; marked). (Box 20)
  - Dirlmeier, Franz, Das serbokroatische Heldenlied und Homer, Heidelberg., 1971; 759.; (Box 3), with cover for the Sitzungsbericht der Heidelberger Akademie der Wissenschaften and envelope. (Box 20)
  - Dörpfeld, Wilhelm, "Die Arbeiten zu Pergamon 1908-1909" Athenischen Mitteilungen 35,., 1910; 760.; pp.345-400. Map, plates 16-20 (offprint). (Box 20)
  - Dörpfeld, Wilhelm, "Die Resultate der Ausgrabungen von 1910" Athenischen Mitteilungen., 761.; pp.524-526 (Offprint). (Box 20)
  - Dörpfeld, Wilhelm, "Gemise unter Wandmalereien" Athen. Mitteilungen., 1911; 762.; pp.87-96 (Offprint). (Box 20)
  - Dörpfeld, Wilhelm, "Tiryns, Olympia, Pylos" Athenischen Mitteilungen 32,., 1907; 763.; pp.1-16 (Offprint; annotated). (Box 20)
  - Domaszewski, Alfred von, "Die Phlangen Alexanders und Caesars Legionen" Sitzungsberichte der Heidelberger Akademie der Wissenschaften, Philosophisch-historische Klasse,., 1925/26; 764.; pp.1-86 (Offprint). (Box 20)
  - Dornseiff, F(ranz) "Der homerische Apollonhymnos und die Homerfrage" s.l.,., February 20, 1934; 765.; p.8 (Offprint). (Box 20)
  - Dornseiff, Franz, "Die Trümmer im Catullbuch" Philologus 91,., 1936; 766.; pp.346-349 (Offprint). (Box 20)
  - Dornseiff, Franz, review: E. Bethe, Der homerische Apollonhymnos und das Prooimion, Deutsche Literaturzeitung Dez. 20,., 1931; 767.; cc. 2415-2419 (Offprint). (Box 20)
  - Dornseiff, Franz, review: J. Kroll, Theognis-Interpretationen, Deutsche Literaturzeitung,., May 30, 1937; 768.; cc. 913-920 (Offprint, inscribed; annotated). (Box 20)
  - Drexler, Hans, "Aporien im Prooemium IV des Lukrez mit einem Anhang zu Prooemium I" Athenaeum n.s. 13., 769.; pp.1-28 (Offprint, inscribed; annotated). (Box 20)
  - Drexler, Hans, "Einsilbige Wörter am Vers-Schluss und Synaloephe im letzten Fuss iambisch ausgehender Verse bei Plautus und Terenz" Glotta 23,., 1935; 770.; pp.225-247 (Offprint, inscribed). (Box 20)
  - Drexler, Hans, "Interpretationen zu Horaz" 16. Epode: mil einem Anhang zu Epod. 7, Carm. I 14 und Epod. 1" Studi italiani di filologia classica n. s. 12,., 1935; 771.; pp.119-164 (Offprint, inscribed; unopened). (Box 20)
  - Drexler, Hans, "Nachträge zur Kyrenesage" Hermes 66,., 1931; 772.; pp.455-464 (Offprint, inscribed). (Box 20)
  - Drexler, [Hans] "Plautinische Beobachtungen zum lateinischen Akzent" [Glotta 13, s.a.]., 773.; pp.42-64 (Offprint; annotated). (Box 20)
  - Drexler, Hans, "Sallust" Neue Jahrbücher für Wissenschaft und Jugendbildung 4,., 1928; 774.; pp.390-399 (Offprint, inscribed). (Box 20)
  - Drexler, Hans, "Untersuchungen zu Josephus und zur Geschichte des jüdischen Aufstandes 66-70" Klio 19,., 1924; 775.; pp.277-312 (Offprint, inscribed). (Box 20)
  - Drexler, Hans, "Zur Interpretation des plautinischen Miles" Hermes 64,., 1929; 776.; pp.339-375 (Offprint). (Box 20)
  - Drexler, Hans, review: A. Lesky, Alkestis. Gnomon 3,., 1927; 777.; pp.441-445 (Offprint). (Box 20)
  - Duckworth, George E., review: P.J. Enk, Plauti Truculentus, American Journal of Philology 75,., 1954; 778.; pp.316-319 (Offprint). (Box 20)
  - Duruy, Victor, Caligula und Claudius Messalina und Agrippina in Wort und Bild, übertragen von Gustav Hertzberg, Leipzig: Schmit & Günther, s.a., 779.; (Pamphlet). (Box 20)
  - Edelstein, Ludwig, "Aristotle and the Concept of Evolution" Classical Weekly 37,., February 7, 1944; 780.; pp.148-150 (Whole number pp.145-152). (Box 20)
  - Edelstein, Ludwig, "Platonic Anonymity" American Journal of Philology 83,., January 1962; 781.; pp.1-22 (Offprint, inscribed; annotated) (box 10). (Box 20)
  - Edelstein, Ludwig, "Randall on Aristotle: a Review" Journal of Philology 59, March 15,., 1962; 782.; pp.151-166 (Offprint; annotated). (Box 20)
  - Edelstein, Ludwig, "Recent Interpretations of Ancient Science" s.l. s.a., 783.; pp.575-604 (Offprint, missing first page[s]; annotated). (Box 20)
  - Edelstein, Ludwig, "The Rôle of Eryximachus in Plato's Symposium" Transactions of the American Philological Association 76,., 1945; 784.; pp.85-103 (Offprint, inscribed to PF). (Box 20)
  - Edelstein, Ludwig, review: Wilhelm Diltheys Gesammelte Schriften XI Band, Modern Language Notes., February 1938; 785.; pp.146-150 (Offprint). (Box 20)
  - Edelstein, Ludwig, review: W.F. Petersen, Hippocratic Wisdom, Bulletin of the History of Medicine 20,., October 1946; 786.; pp.475-482 (Offprint, inscribed). (Box 20)
  - Another copy., 787.; (Offprint; annotated). (Box 20)
  - Edelstein, Ludwig, review: M. Pohlenz, Die Stoa, American Journal of Philology 72,., 1951; 788.; pp.426-432 (Offprint; inscribed; minor marking). (Box 20)
  - Edson, Charles, "Cults of Thessalonica (Macedonica III)" Harvard Theological Review 41,., July 1948; 789.; pp.153-204 (Offprint, inscribed; corrected). (Box 20)
  - Edson, Charles, "Notes on the Thracian Phoros" Classical Philology 42,., April 1947; 790.; pp.88-105 (Offprint; inscribed on calling-card). (Box 20)
  - Einarson, Benedict, "On Certain Mathematical Terms in Aristotle's Logic American Journal of Philology 57,., January 1936; 791.; (Offprint, inscribed to PF). (Box 20)
  - Eisenlohr, August, Der grosze Papyrus Harris: ein wichtiger Beitrag zur ägyptischen Geschichte, ein 300 Jahr altes Zeugniss für die mosaische Religionstiftung enthaltend, Leipzig: J.C. Hinrichs'sche Buchhandlung,., 1872; 792.; (Pamphlet). (Box 20)
  - Eissfeldt, Otto, "Die Schichten des Herateuch als vornehmste Quelle für den Aufrisz einer israelitisch-jüdischen Kulturgeschichte" Protestantische Monatshefte 23. 9/10,., 1919; 793.; pp.173-185 (Offprint). (Box 20)
  - Eissfeldt, Otto, "Die Wanderung palästinisch-syrischer Götter nach Ost und West im zweiten vorchristlichen Jahrtausend" Journal of the Palestine Oriental Society 14,., 1934; 794.; pp.294-300 (Offprint). (Box 20)
  - Eitrem, S., "Das Ende Didos in Vergils Aeneis" [Festschrift Halvdan Kohl]., 795.; pp.29-41 (Offprint, inscribed). (Box 20)
  - Elder, J.P., "Horace, Carmen 1.3" American Journal of Philology 73,., 1952; 796.; pp.140-158 (Offprint, inscribed). (Box 20)
  - Elder, J.P., "Horace, Carmen 1.7" Classical Philology 48,., January 1953; 797.; pp.1-8 (Offprint). (Box 20)
  - Elderkin, George W., The First Three Temples at Delphi: their Religious and Historical Significance, Princeton., 1962; 798.; (Pamphlet). (Box 20)
  - Else, Gerald F.,"Imitation' in the Fifth Century" Classical Philology 53,., April 1958; 799.; pp.73-90 (Offprint, inscribed; marked). (Box 20)
  - Else, Gerald F., "Y?OKPITHS" Wiener Studien 72,., 1959; 800.; pp.75-107 (Offprint, inscribed to [P]F; mimeographed errata sheet laid in). (Box 20)
  - Elter, Anton, "Thukydides und der Name des Peloponnesischen Krieges," Programm zur Feier des Geburtstages seiner Majestät des Kaisers und Königs am 27 January 1915, Bonn: Carl Georgi,., 801.; (Pamphlet). (Box 20)
  - Elter, A., "Zu Andokides myst. 68" [Rheinisches Museum für Philologie 69, ]., 1914; 802.; pp.253-254 (Offprint). (Box 20)
  - Engelmann, Richard, Beiträge zu Euripides I. Alkmene, Berlin: Weidmannsche Buchhandlung,., 1882; 803.; (Pamphlet; minor annotation). (Box 20)
  - Ensslin, Wilhelm, "Appian und die Liviustradition zum ersten Bürgerkrieg" Klio 20,., 1926; 804.; pp.415-465 (Offprint, inscribed to [P]F). (Box 20)
  - Ensslin, Wilhelm, "Die Gewaltenteilung im Reichsregiment nach Alexanders Tod" Rheinisches Museum für Philologie n.f. 74, s.a., 805.; pp.293-307 (Offprint, inscribed). (Box 20)
  - Ensslin, Wilhelm, "Ein Prozessvergleich unter Klerikern vom Jahre 481 (Zu Papyrus Princeton 55)" Rheinisches Museum für Philologie 75, s.a., 806.; pp.422-446 (Offprint, inscribed). (Box 20)
  - Eucken, Rudolf, Die weltgeschichtliche Bedeutung des deutschen Geistes, Stuttgart/Berlin (Box --)., 1914; 807. (Box 20)
  - Faucci, Dario, "Morale e politica in Platone" Giomale critico della filosofia italiana 1,., 1951; 808.; pp.1-33 (Offprint; annotated) (blank sheet of stationery). (Box 21)